# 请教陈版，关于非全资公司的未实现内部损益抵销问题

提问人：飞飞 618 时间：2019-11-11 06:30:17
陈版：您好！向您请教一下关于非全资子公司向母公司销售形成的未实现内部销售损益的问题。
问题如下：集团 A 和其非全资子公司 B（A持 B 股权70%）。B 将一处房产卖给其母公司 A，母公司将该资产做为固定资产核算，并在合并报表中抵销了该业务的未实现内部损益，由于 B 是非全资子公司，因此又按照 70%的比例在归母和归少间对抵销的损益进行了分配（借：少数股东权益贷：少数股东损益）。 1 ：日后该资产在 A 集团持续持有且折旧未计提完之前，A对 B 公司的持股比例发生了变化（比如持股比例降为 60%）但仍然控制 B公司，该笔合并层面滚调的未实现内部损益分配的归母和归少是否需要按变化后的比例进行调整？ 2 ：该资产在 A 集团持续持有且折旧未计提完之前，A丧失了对 B的控制权不再合并 B公司，此时是视同该资产的未实现内部损益全部实现了，将全部的未实现损益转回？还是仅把合并层面滚调的未实现销售损益中影响少数股东权益的金额在当期通过少数股东损益转回（借：
少数股东损益贷：少数股东权益），增加当期的少数股东损益同时减少了归母净利润？并该如何理解减少当期归母净利润的经济含义
上述问题请陈版指导。万分感谢！！

回答人：chenyiwei
1 ：日后该资产在 A 集团持续持有且折旧未计提完之前，A 对 B 公司的持股比例发生了变化（比如持股比例降为 60%）但仍然控制 B 公司，该笔合并层面滚调的未实现内部损益分配的归母和归少是否需要按变化后的比例进行调整。
由于该交易在合并报表层面属于权益性交易，处置价款减去对应的 10% 少数股权的差额调整资本公积，而截至交易日，该项少数股权价值仍受到该项尚未实现的逆流交易损益的影响，故在未实现损益对少数股权的分配比例从30% 增加到40% 的过程中，调整差额是计入合并报表层面资本公积的。
2 、请参考《计学撮要 2018 》之“问题 3-2-33（关于处置子公司涉及的内部交易未实现损益的处理）”。